【裁判字號】    95,訴,117
【裁判日期】    950330
【裁判案由】    搶奪等
【裁判全文】
臺灣彰化地方法院刑事判決               95年度訴字第117號
公  訴  人  臺灣彰化地方法院檢察署檢察官
被      告  戌○○
                      號
                    現另案在臺灣雲林第二監獄執行中
            丑○○
上列被告等因搶奪等案件，經檢察官提起公訴（九十四年度偵字
第九四○四、九五○六、九六八八號）及移送併案審理（九十五
年度偵字第一○三、一二二六、一二五二、一三七六、一三八七
、一六○六號），被告等於準備程序中就被訴事實為有罪之陳述
，經告知簡式審判程序之旨，並聽取公訴人、被告之意見後，由
本院合議庭裁定由受命法官獨任進行簡式審判程序，判決如下：
    主  文
戌○○共同連續意圖為自己不法之所有，而搶奪他人之動產，處
有期徒刑年玖月，扣案之鑰匙陸支均沒收。
丑○○共同連續意圖為自己不法之所有，而搶奪他人之動產，處
有期徒刑壹年，扣案之鑰匙陸支均沒收。
    事  實
一、戌○○前因施用第一級毒品、第二級毒品案件，經本院以八
    十九年度訴字第八六六號分別判處有期徒刑一年四月、八月
    ，應執行有期徒刑一年十月確定，因竊盜案件，經臺灣高等
    法院臺中分院以八十九年度上易字第二七五三號判處有期徒
    刑十月確定，並由臺灣高等法院臺中分院以九十年度聲字第
    一二九○號裁定合併定其應執行之刑為有期徒刑二年六月確
    定；另因竊盜案件，經本院員林簡易庭以八十七年度員簡字
    第二八六號判處有期徒刑五月，緩刑三年確定，嗣由本院以
    九十年度聲字第八八一號裁定撤銷緩刑宣告確定；上開二有
    期徒刑經送監接續執行，於民國九十三年十月六日因縮短刑
    期假釋出監；又因施用第一級毒品案件，經本院以九十年度
    訴字第六二八號判處有期徒刑一年四月確定，因施用第二級
    毒品案件，經本院以九十年度易字第一○三二號判處有期徒
    刑八月確定，因竊盜案件，經本院彰化簡易庭以九十年度彰
    簡字第四六六號判處有期徒刑五月確定，並由本院以九十年
    度聲字第二七八五號裁定合併定其應執行之刑為有期徒刑二
    年四月確定；前開假釋亦經撤銷，其殘刑與上開有期徒刑經
    送監接續執行，現仍在臺灣雲林第二監獄執行中（均不構成
    累犯）。戌○○、丑○○、子○○（另行審理中）、林東彥
    （另由檢察官移送本院九十五年度易字第二一八號併案審理
    中）因缺錢花用，竟興起竊取他人車輛用以代步及以用騎乘
    而搶奪他人財物之意，戌○○乃基於意圖為自己不法所有之
    竊盜概括犯意，或分別與丑○○、林東彥共同基於意圖為自
    己不法所有之竊盜概括犯意，由戌○○獨自一人先後於如附
    表一編號二至七、九至十二、十四至十七所示之時間、地點
    ，與丑○○二人，先後於如附表一編號八、十三所示之時間
    、地點，與林東彥二人，於如附表一編號一所示之時間、地
    點，以如附表一所示竊盜方式，連續竊取如附表一所示被害
    人所有之自用小貨車或機車，竊得之機車於汽油耗盡後，即
    加以棄置；戌○○另基於意圖為自己不法所有之搶奪概括犯
    意，或分別與丑○○、子○○共同基於意圖為自己不法所有
    之搶奪概括犯意，由戌○○獨自一人先後於如附表二編號一
    、二、五、六、十、十二至二二所示之時間、地點，與丑○○二人，先後於如附表二編號七至九、十一所示之時間、地
    點，與子○○二人，先後於如附表二編號三、四所示之時間
    、地點，以如附表二所示搶奪方式，連續搶奪如附表二所示
    被害人所有之財物。嗣於九十四年十一月十四日凌晨二時三
    十分許，戌○○、林東彥共乘竊盜所得如附表一編號一所示
    之自用小貨車離開現場時，為警在彰化縣彰化市○○路○段
    二巷三五號前當場查獲，並扣得該自用小貨車一輛（經警發
    還何政雄領回）；另經警循線，於九十四年十一月十一日下
    午三時許，在彰化縣彰化市○○路○段八九巷內，查獲子○○，並扣得其所有、於搶奪時所穿戴之全罩式黑色安全帽一
    頂、黑色外套一件；於九十四年十一月十三日上午八時許，
    在丑○○位於彰化縣彰化市○○路○段七四號住處內，查獲
    丑○○，並扣得其與戌○○竊盜所得如附表一編號十三所示
    之重型機車一輛（經警發還Ｅ○○），其所有、於搶奪時所
    穿之黑色短上衣一件；於九十四年十一月二十九日下午一時
    三十分許，在彰化縣花壇鄉後厝一巷內，查獲戌○○，並扣
    得其竊盜所得如附表一編號十七所示之重型機車一輛（經警
    發還巳○○○），搶奪所得如附表二編號二一所示之粉紅色
    小皮包、手機袋、鉛筆盒各一個（均經警發還天○○領回）
    ，如附表二編號二二所示之皮包一個、現金七千一百元（均
    經警發還宙○○○）、Ｋ金項鍊二條，及其所有、於搶奪時
    所戴之黑色安全帽一頂、用以竊盜之鑰匙六支；戌○○復帶
    同員警前往其棄置機車之地點，再扣得其竊盜所得如附表一
    編號二、三、四、九、十一、十四、十六（經警依序發還Ｈ
    ○○、Ｇ○○、申○○、己○○、庚○○、Ｄ○○、Ｂ○○
    ），而查悉上情。
二、案經何政雄、Ｍ○○、Ａ○○、亥○○、宇○○訴由彰化縣
    警察局彰化分局、和美分局、鹿港分局、南投縣警察局南投
    分局報請臺灣彰化地方法院檢察署檢察官偵查起訴及移送併
    案審理。
    理  由
一、按除被告所犯為死刑、無期徒刑、最輕本刑為三年以上有期
    徒刑之罪或高等法院管轄第一審案件者外，於刑事訴訟法第
    二百七十三條第一項程序進行中，被告先就被訴事實為有罪
    之陳述時，審判長得告知被告簡式審判程序之旨，並聽取當
    事人、代理人、辯護人及輔佐人之意見後，裁定進行簡式審
    判程序；除簡式審判程序及簡易程序案件外，第一審應行合
    議審判；刑事訴訟法第二百七十三條之一第一項、第二百八
    十四條之一分別定有明文。本件被告戌○○、丑○○所犯均
    係死刑、無期徒刑、最輕本刑為三年以上有期徒刑或高等法
    院管轄第一審案件以外之罪，且於本院行準備程序時就被訴
    事實為有罪之陳述，經受命法官告知簡式審判程序之旨，並
    聽取公訴人、被告之意見後，本院合議庭認無不得或不宜改
    依簡式審判程序進行之處，經評議結果，裁定改由受命法官
    獨任行簡式審判程序，合先敘明。
二、訊據被告戌○○、丑○○對於上揭事實均坦承不諱，核與被
    害人何政雄、Ｈ○○、Ｇ○○、申○○、Ｍ○○、寅○○、
    甲○○、阮玉玲、己○○、Ａ○○、庚○○、午○○、Ｅ○○、Ｄ○○、乙○○、Ｂ○○、巳○○○、Ｌ○○、戊○○
    、Ｉ○○、辰○○○、黃○、Ｊ○○○、宇○○、地○○○
    、Ｃ○、Ｋ○○○、丁○○、銓佩雯、田秋美、未○○、Ｆ
    ○○、天○○、宙○○○，證人丙○○、酉○○、ＴＡＮＧ
    ＫＲＡＴＨＯＫ  ＰＡＫＫＡＷＡＴ、楊炳欽等人於警詢時
    之證述，及被害人亥○○、玄○○、癸○○、壬○、辛○○
    等人於警詢與偵查中之證述情節相符，並有買賣同意書一紙
    、車輛竊盜車牌失竊資料個別查詢報表－查詢車輛認可資料
    十六紙、贓物認領保管單十二紙、彰化縣警察局車輛協尋車
    牌遺失（尋獲）電腦輸入單十二紙、通聯調閱查詢單一份、
    金飾買入登記簿一紙、現場照片六十六幀在卷可稽，復有如
    附表一編號一所示之自用小貨車一輛、編號二至四、九、十
    一、十三、十四、十六、十七所示之重型機車各一輛、如附
    表二編號二一所示之粉紅色小皮包、手機袋、鉛筆盒各一個
    、如附表二編號二二所示之皮包一個、現金七千一百元、Ｋ
    金項鍊二條、黑色安全帽、全罩式黑色安全帽各一頂、黑色
    外套、黑色短上衣各一件、鑰匙六支扣案可佐，足徵被告二
    人自白確與事實相符。本件事證明確，被告二人竊盜、搶奪
    之犯行，均堪認定。
三、核被告戌○○所為如附表一編號一至十七所示之犯行，被告
    丑○○所為如附表一編號八、十三所示之犯行，均係犯刑法
    第三百二十條第一項之普通竊盜罪；被告戌○○所為如附表
    二編號一至四、七至十三、十五至二二所示之犯行，被告丑
    ○○所為如附表二編號七至九、十一所示之犯行，均係犯刑
    法第三百二十五條第一項之普通搶奪罪；被告戌○○所為如
    附表一編號五、六、十四所示之犯行，則係犯刑法第三百二
    十五條第三項之普通搶奪未遂罪。公訴人雖僅就被告戌○○
    所為如附表一編號十三、十七所示之竊盜犯行、如附表二編
    號一、三、四、七、八、十一、十八至二十、二二所示之搶
    奪犯行，被告丑○○所為如附表一編號十三所示之竊盜犯行
    、如附表二編號七、八、十一之搶奪犯行，提起公訴，然檢
    察官就犯罪事實之一部提起公訴者，其效力及於全部，此為
    刑事訴訟法第二百六十七條所明定，被告戌○○、丑○○其
    餘多次竊盜、搶奪之犯行，與前揭論罪科刑之業經起訴部分
    ，不僅各時間緊接，手段亦相同，分別具有連續犯之裁判上
    一罪關係，均應為起訴效力所及，本院自得併予審理，附此
    敘明。又被告戌○○、丑○○二人間，就如附表一編號八、
    十三所示之竊盜行為、如附表二編號七至九、十一所示之搶
    奪行為，被告戌○○與林東彥二人間，就如附表一編號一所
    示之竊盜行為，被告戌○○與子○○二人間，就附表二編號
    三、四所示之搶奪行為，分別有犯意聯絡與行為分擔，各應
    論以共同正犯。被告戌○○先後多次所為如附表一編號一至
    十七所示之竊盜犯行，被告丑○○先後二次所為如附表一編
    號八、十三所示之竊盜犯行，被告丑○○先後四次所為如附
    表二編號七至九、十一所示之搶奪犯行，各時間緊接，手段
    相同，所犯係構成要件相同之罪，顯係基於概括犯意反覆為
    之，均為連續犯，應依刑法第五十六條規定，各以一罪論，
    並均加重其刑；被告戌○○所為如附表二編號一至二二所示
    之搶奪犯行，各時間緊接，手段相同，所犯係基本構成要件
    相同之罪名，顯係基於概括犯意反覆為之，為連續犯，應依
    刑法第五十六條規定，論以一較重之刑法第三百二十五條第
    一項普通搶奪罪，並加重其刑。被告戌○○、丑○○二人所
    為上開連續竊盜及連續搶奪之犯行，具有手段、目的之牽連
    關係，應依刑法第五十五條規定，從一較重之連續搶奪罪論
    處。又被告戌○○前因施用第一級毒品、第二級毒品案件，
    經本院以八十九年度訴字第八六六號分別判處有期徒刑一年
    四月、八月，應執行有期徒刑一年十月確定，因竊盜案件，
    經臺灣高等法院臺中分院以八十九年度上易字第二七五三號
    判處有期徒刑十月確定，並由臺灣高等法院臺中分院以九十
    年度聲字第一二九○號裁定合併定其應執行之刑為有期徒刑
    二年六月確定；另因竊盜案件，經本院員林簡易庭以八十七
    年度員簡字第二八六號判處有期徒刑五月，緩刑三年確定，
    嗣由本院以九十年度聲字第八八一號裁定撤銷緩刑宣告確定
    ；上開二有期徒刑經送監接續執行，於九十三年十月六日因
    縮短刑期假釋出監；又因施用第一級毒品案件，經本院以九
    十年度訴字第六二八號判處有期徒刑一年四月確定，因施用
    第二級毒品案件，經本院以九十年度易字第一○三二號判處
    有期徒刑八月確定，因竊盜案件，經本院彰化簡易庭以九十
    年度彰簡字第四六六號判處有期徒刑五月確定，並由本院以
    九十年度聲字第二七八五號裁定合併定其應執行之刑為有期
    徒刑二年四月確定；前開假釋亦經撤銷，其殘刑與上開有期
    徒刑經送監接續執行，現仍在臺灣雲林第二監獄執行中，有
    臺灣彰化地方法院檢察署刑案資料查註紀錄及臺灣高等法院
    被告全國前案紀錄表各一份在卷可稽，雖不構成累犯，然可
    見其素行欠佳，另審酌被告二人均年輕力壯，竟不思以正當
    途徑獲取所需，僅因缺錢花用，即任意竊取、搶奪他人財物
    ，不僅輕忽他人財產法益，嚴重破壞社會秩序，並危害全民
    安全甚鉅，及其等二人竊盜、搶奪之手段、次數、所得財物
    之價值、對被害人所生之損害，暨犯罪後坦承犯行，態度尚
    屬良好等一切情狀，分別量處如主文所示之刑。
四、按共同正犯因相互間利用他人之行為，以遂行其犯意之實現
    ，本於責任共同之原則，有關沒收部分，對於共犯間供犯罪
    所用之物，自均應為沒收之諭知。扣案之鑰匙六支，係被告
    戌○○所有、供其自己或與被告丑○○犯如附表一所示竊盜
    犯行所用之物，業據被告二人供述明確，爰依刑法第三十八
    條第一項第二款規定，宣告沒收之。至於扣案之黑色外套一
    件、全罩式黑色安全帽一頂，係共同正犯子○○所有，於其
    與被告戌○○犯如附表二編號三、四所示搶奪犯行時所穿戴
    之衣帽；黑色短上衣一件，係被告丑○○所有，於其與被告
    戌○○犯如附表二編號七至九、十一所示搶奪犯行時所穿著
    之衣物；黑色安全帽一頂，係被告戌○○所有、於其自己或
    與被告丑○○、共同正犯子○○犯如附表二所示搶奪犯行所
    戴之物；固經被告二人與共同正犯子○○供承在卷，然上開
    衣帽僅係其等平日所穿載之衣帽，非供其等犯上開搶奪犯罪
    所用之物，顯與刑法第三十八條第一項第二款所載供犯罪所
    用及犯罪預備之物不同，爰不予宣告沒收；另扣案之Ｋ金項
    鍊二條，既係被告戌○○搶奪所得，自應發還被害人，附此
    敘明。
據上論斷，應依刑事訴訟法第二百七十三條之一第一項、第二百
九十九條第一項前段，刑法第二十八條、第五十六條、第三百二
十條第一項、第三百二十五條第一項、第五十五條、第三十八條
第一項第二款，罰金罰鍰提高標準條例第一條前段，判決如主文
。
本案經檢察官高如應到庭執行職務。
中    華    民    國    95    年    3     月    30    日
                  刑事第二庭    法  官  鄭舜元
以上正本證明與原本無異。
如不服本判決，應於判決送達後10日內，向本院提出上訴狀（須
附繕本）。
告訴人或被害人對於判決如有不服具備理由請求檢察官上訴者，
其上訴期間之計算係以檢察官收受判決正本之日期為準。
中    華    民    國    95    年    4     月    4     日
                                書記官  呂雅惠
附錄本案論罪科刑法條全文：
中華民國刑法第320條
意圖為自己或第三人不法之所有，而竊取他人之動產者，為竊盜
罪，處5年以下有期徒刑、拘役或500元以下罰金。
意圖為自己或第三人不法之利益，而竊佔他人之不動產者，依前
項之規定處斷。
前二項之未遂犯罰之。
中華民國刑法第325條
意圖為自己或第三人不法之所有，而搶奪他人之動產者，處6月
以上5年以下有期徒刑。
因而致人於死者，處無期徒刑或7年以上有期徒刑，致重傷者，
處3年以上10年以下有期徒刑。
第1項之未遂犯罰之。
  附表一：竊盜部分
┌──┬────────┬─────┬─────────────┬───────┐
│編號│ 竊盜時間、地點 │竊盜行為人│竊盜方法、被害人、所得財物│  所犯法條    │
├──┼────────┼─────┼─────────────┼───────┤
│一  │九十四年十月十四│戌○○    │林東彥在旁把風，推由戌○○│刑法第三百二十│
│    │日凌晨二時許，在│林東彥    │持自備鑰匙一支，共同竊取何│條第一項之普通│
│    │彰化縣彰化市彰南│          │政雄所有車牌號碼ＫＥ－八一│竊盜罪。      │
│    │路二段三四八巷地│          │五三號自用小貨車一輛（價值│              │
│    │球村大樓前。    │          │約十萬元）。              │              │
├──┼────────┼─────┼─────────────┼───────┤
│二  │九十四年十月二十│戌○○    │戌○○持自備鑰匙一支，竊取│刑法第三百二十│
│    │一日上午七時許，│          │Ｈ○○所有車牌號碼ＯＢＢ－│條第一項之普通│
│    │在南投縣草屯鎮中│          │六六七號重型機車一輛（價值│竊盜罪。      │
│    │正路六○二號前。│          │約二萬元）。              │              │
├──┼────────┼─────┼─────────────┼───────┤
│三  │九十四年十月二十│戌○○    │戌○○持自備鑰匙一支，竊取│刑法第三百二十│
│    │九日下午二時許，│          │鄧東海所有、Ｇ○○所使用車│條第一項之普通│
│    │在臺中市南屯區嶺│          │牌號碼ＦＣＭ－○三一號重型│竊盜罪。      │
│    │東路四二號前。  │          │機車一輛。                │              │
├──┼────────┼─────┼─────────────┼───────┤
│四  │九十四年十月三十│戌○○    │戌○○持自備鑰匙一支，竊取│刑法第三百二十│
│    │一日上午七時許，│          │連文健所有、申○○所使用車│條第一項之普通│
│    │在臺中市西屯區洪│          │牌號碼ＪＮＹ－二三九號重型│竊盜罪。      │
│    │恩一巷十二號前。│          │機車一輛（價值約三萬元）。│              │
├──┼────────┼─────┼─────────────┼───────┤
│五  │九十四年十一月一│戌○○    │戌○○持自備鑰匙一支，竊取│刑法第三百二十│
│    │日上午十時許，在│          │Ｍ○○所有車牌號碼ＮＰＷ－│條第一項之普通│
│    │彰化縣員林鎮育英│          │二五六號重型機車一輛。    │竊盜罪。      │
│    │路二二巷員林國宅│          │                          │              │
│    │乙三棟前。      │          │                          │              │
├──┼────────┼─────┼─────────────┼───────┤
│六  │九十四年十一月六│戌○○    │戌○○持自備鑰匙一支，竊取│刑法第三百二十│
│    │日下午某時許，在│          │張林月媚所有、寅○○所使用│條第一項之普通│
│    │彰化縣和美鎮道周│          │車牌號碼ＫＯＧ－八四九號重│竊盜罪。      │
│    │路三六四號前。  │          │型機車一輛。              │              │
├──┼────────┼─────┼─────────────┼───────┤
│七  │九十四年十一月六│戌○○    │戌○○持自備鑰匙一支，竊取│刑法第三百二十│
│    │日下午某時許，在│          │甲○○所有車牌號碼ＹＫＤ－│條第一項之普通│
│    │彰化縣員林鎮光復│          │四一二號重型機車一輛（價值│竊盜罪。      │
│    │街與三民街口。  │          │約三萬元）。              │              │
├──┼────────┼─────┼─────────────┼───────┤
│八  │九十四年十一月初│戌○○    │丑○○在旁把風，推由戌○○│刑法第三百二十│
│    │，在南投縣南投市│丑○○    │持自備鑰匙一支，共同竊取阮│條第一項之普通│
│    │中興路四五二號前│          │玉玲所有車牌號碼ＦＳ八－三│竊盜罪。      │
│    │。              │          │三三號重型機車（價值約三萬│              │
│    │                │          │元）。                    │              │
├──┼────────┼─────┼─────────────┼───────┤
│九  │九十四年十一月七│戌○○    │戌○○持自備鑰匙一支，竊取│刑法第三百二十│
│    │日上午某時許，在│          │林平和所有、己○○所使用車│條第一項之普通│
│    │彰化縣大村鄉山腳│          │牌號碼ＪＱＯ－六七○號重型│竊盜罪。      │
│    │路一一二之二○號│          │機車一輛。                │              │
│    │前。            │          │                          │              │
├──┼────────┼─────┼─────────────┼───────┤
│十  │九十四年十一月七│戌○○    │戌○○持自備鑰匙一支，竊取│刑法第三百二十│
│    │日上午七時二十分│          │郭枝所有、Ａ○○所使用車│條第一項之普通│
│    │許，在彰化縣員林│          │牌號碼ＦＺＬ－一九七號重型│竊盜罪。      │
│    │鎮○○路○段一○│          │機車一輛（價值約八千元）。│              │
│    │三巷一四七號前。│          │                          │              │
├──┼────────┼─────┼─────────────┼───────┤
│十一│九十四年十一月七│戌○○    │戌○○持自備鑰匙一支，竊取│刑法第三百二十│
│    │日下午四時許，在│          │庚○○所有車牌號碼ＰＹ五－│條第一項之普通│
│    │臺中市南屯區永春│          │○九三號重型機車一輛（價值│竊盜罪。      │
│    │東路旁。        │          │約一萬元）。              │              │
├──┼────────┼─────┼─────────────┼───────┤
│十二│九十四年十一月八│戌○○    │戌○○持自備鑰匙一支，竊取│刑法第三百二十│
│    │日上午九時許，在│          │林秀雲所有、午○○所使用車│條第一項之普通│
│    │彰化縣和美鎮道周│          │牌號碼ＮＰＫ－五六○號重型│竊盜罪。      │
│    │路三○六號前。  │          │機車一輛（價值約一萬元）。│              │
├──┼────────┼─────┼─────────────┼───────┤
│十三│九十四年十一月八│戌○○    │丑○○在旁把風，推由戌○○│刑法第三百二十│
│    │日下午四時許，在│丑○○    │持自備鑰匙一支，共同竊取蔡│條第一項之普通│
│    │彰化縣彰化市建國│          │婉如所有車牌號碼ＦＲ六－三│竊盜罪。      │
│    │路三六號前。    │          │五六號重型機車一輛（價值約│              │
│    │                │          │一萬五千元）。            │              │
├──┼────────┼─────┼─────────────┼───────┤
│十四│九十四年十一月十│戌○○    │戌○○持自備鑰匙一支，竊取│刑法第三百二十│
│    │二日下午二時許，│          │Ｄ○○所有車牌號碼Ｇ三Ｙ－│條第一項之普通│
│    │在臺中市西屯區中│          │八八七號重型機車一輛。    │竊盜罪。      │
│    │港路三段二八六號│          │                          │              │
│    │東海大學前。    │          │                          │              │
├──┼────────┼─────┼─────────────┼───────┤
│十五│九十四年十一月十│戌○○    │戌○○持自備鑰匙一支，竊取│刑法第三百二十│
│    │七日上午某時許，│          │江清霞所有車牌號碼ＪＲＭ－│條第一項之普通│
│    │在臺中市西屯區臺│          │○三九號重型機車一輛。    │竊盜罪。      │
│    │中港路三段一八一│          │                          │              │
│    │號前。          │          │                          │              │
├──┼────────┼─────┼─────────────┼───────┤
│十六│九十四年十一月二│戌○○    │戌○○持自備鑰匙一支，竊取│刑法第三百二十│
│    │十日上午八時許，│          │葉建明所有、Ｂ○○所使用車│條第一項之普通│
│    │在臺中市南屯區保│          │牌號碼ＯＷＮ－二六二號重型│竊盜罪。      │
│    │安六街一三六號前│          │機車一輛（價值約一萬五千元│              │
│    │。              │          │）。                      │              │
├──┼────────┼─────┼─────────────┼───────┤
│十七│九十四年十一月二│戌○○    │戌○○持自備鑰匙一支，竊取│刑法第三百二十│
│    │十四日上午十時許│          │巳○○○所有、卯○○所使用│條第一項之普通│
│    │，在臺中市南屯區│          │車牌號碼ＰＵＴ－二五三號重│竊盜罪。      │
│    │春社里永春南路上│          │型機車一輛。              │              │
│    │。              │          │                          │              │
└──┴────────┴─────┴─────────────┴───────┘
  附表二：搶奪部分
┌──┬────────┬─────┬─────────────┬───────┐
│編號│ 搶奪時間、地點 │搶奪行為人│搶奪方法、被害人、所得財物│所犯法條      │
├──┼────────┼─────┼─────────────┼───────┤
│一  │九十四年十月十六│戌○○    │戌○○騎乘車牌號碼不詳之機│刑法第三百二十│
│    │日上午八時十五分│          │車自後方接近，乘Ｌ○○不及│五條第一項之普│
│    │許，在彰化縣彰化│          │防備之際，徒手搶奪Ｌ○○手│通搶奪罪。    │
│    │市○○里○○路二│          │持之皮包一個，內有現金五千│              │
│    │段一巷與聖安路之│          │元、ＭＯＴＯＲＯＬＡ牌行動│              │
│    │路口。          │          │電話一支、國民身分證一張、│              │
│    │                │          │提款卡二張。戌○○將搶得之│              │
│    │                │          │ＭＯＴＯＲＯＬＡ牌行動電話│              │
│    │                │          │持至位於彰化縣彰化市○○路│              │
│    │                │          │一段二三三號丙○○所經營之│              │
│    │                │          │尋易通信行，出售予不知情之│              │
│    │                │          │丙○○，變換現金後，與搶得│              │
│    │                │          │之現金，均已花用殆盡，其餘│              │
│    │                │          │物品則已丟棄。            │              │
├──┼────────┼─────┼─────────────┼───────┤
│二  │九十四年十月二十│戌○○    │戌○○騎乘如附表一編號二所│刑法第三百二十│
│    │一日上午十一時二│          │示竊得之車牌號碼ＯＢＢ－六│五條第一項之普│
│    │十分許，在彰化縣│          │六七號重型機車，自後方接近│通搶奪罪。    │
│    │鹿港鎮○○路○段│          │，乘戊○○騎乘機車不及防備│              │
│    │三○七巷口。    │          │之際，徒手搶奪戊○○置放在│              │
│    │                │          │機車腳踏板上之皮包一個，內│              │
│    │                │          │有現金三萬元、汽車駕照、機│              │
│    │                │          │車駕照、健保卡、國民身分證│              │
│    │                │          │、新光銀行信用卡、臺新銀行│              │
│    │                │          │信用卡、新光銀行提款卡、華│              │
│    │                │          │南銀行提款卡、彰化銀行提款│              │
│    │                │          │卡、莊坤福所有之華南銀行提│              │
│    │                │          │款卡各一張、新光銀行存摺、│              │
│    │                │          │華南銀行存摺、彰化銀行存摺│              │
│    │                │          │、莊坤福所有之華南銀行存摺│              │
│    │                │          │各一本、印章一顆、ＮＯＫＩ│              │
│    │                │          │Ａ牌與不詳廠牌行動電話各一│              │
│    │                │          │支。戌○○將搶得之ＮＯＫＩ│              │
│    │                │          │Ａ牌行動電話委由不知情之郭│              │
│    │                │          │江霖持至位於彰化縣彰化市彰│              │
│    │                │          │南路一段二三三號丙○○所經│              │
│    │                │          │營之尋易通信行，以一千元之│              │
│    │                │          │價格，出售予不知情之丙○○│              │
│    │                │          │，變換現金後，與搶得之現金│              │
│    │                │          │，均已花用殆盡，其餘物品則│              │
│    │                │          │丟棄。而上開ＮＯＫＩＡ牌行│              │
│    │                │          │動電話，則經丙○○再出售予│              │
│    │                │          │泰國籍男子ＴＡＮＧＫＲＡＴ│              │
│    │                │          │ＨＯＫ  ＰＡＫＫＡＷＡＴ。│              │
├──┼────────┼─────┼─────────────┼───────┤
│三  │九十四年十月二十│戌○○    │戌○○騎乘竊得之車牌號碼不│刑法第三百二十│
│    │八日中午十二時四│子○○    │詳機車、搭載張炳來，自後方│五條第一項之普│
│    │十五分許，在彰化│          │接近，乘亥○○不及防備之際│通搶奪罪。    │
│    │縣和美鎮嘉寶里彰│          │，推由戌○○徒手搶奪亥○○│              │
│    │新路五段六三巷口│          │掛在頸部之金項鍊一條（價值│              │
│    │。              │          │約一萬五千元）。金項鍊經出│              │
│    │                │          │售變換現金，並已花用殆盡。│              │
├──┼────────┼─────┼─────────────┼───────┤
│四  │九十四年十月二十│戌○○    │戌○○騎乘竊得之車牌號碼不│刑法第三百二十│
│    │九日晚上七時四十│子○○    │詳機車、搭載張炳來，自後方│五條第一項之普│
│    │分許，在彰化縣彰│          │接近，乘玄○○不及防備之際│通搶奪罪。    │
│    │化市臺鳳里一德南│          │，推由戌○○徒手搶奪玄○○│              │
│    │路二○○巷內。  │          │掛在頸部之金項鍊一條（價值│              │
│    │                │          │約一萬餘元）。金項鍊經出售│              │
│    │                │          │變換現金，並已花用殆盡。  │              │
├──┼────────┼─────┼─────────────┼───────┤
│五  │九十四年十一月一│戌○○    │戌○○騎乘如附表一編號五所│刑法第三百二十│
│    │日下午四時許，在│          │示竊得之車牌號碼ＮＰＷ－二│五條第三項之普│
│    │彰化縣花壇鄉學府│          │五六號重型機車，自後方接近│通搶奪未遂罪。│
│    │路八六號前。    │          │，乘Ｉ○○不及防備之際，徒│              │
│    │                │          │手搶奪Ｉ○○掛於頸部之金項│              │
│    │                │          │鍊一條，惟因該項鍊斷裂並掉│              │
│    │                │          │落在Ｉ○○之衣服上，而未得│              │
│    │                │          │逞。                      │              │
├──┼────────┼─────┼─────────────┼───────┤
│六  │九十四年十一月二│戌○○    │戌○○騎乘如附表一編號五所│刑法第三百二十│
│    │日上午八時許，在│          │示竊得之車牌號碼ＮＰＷ－二│五條第三項之普│
│    │彰化縣芬園鄉彰南│          │五六號重型機車，自後方接近│通搶奪未遂罪。│
│    │路三段寶藏寺前。│          │，乘辰○○○不及防備之際，│              │
│    │                │          │徒手搶奪辰○○○手持皮包一│              │
│    │                │          │個，惟因辰○○○跌倒，而未│              │
│    │                │          │得逞。                    │              │
├──┼────────┼─────┼─────────────┼───────┤
│七  │九十四年十一月三│戌○○    │丑○○騎乘竊得之車牌號碼不│刑法第三百二十│
│    │日上午十一時十分│丑○○    │詳機車、搭載戌○○，自後方│五條第一項之普│
│    │許，在彰化縣溪湖│          │接近，乘癸○○不及防備之際│通搶奪罪。    │
│    │鎮○○路○段四五│          │，推由戌○○徒手搶奪癸○○│              │
│    │一號上品冷凍場前│          │掛在頸部之金項鍊一條（價值│              │
│    │。              │          │約一萬元）。金項鍊經出售變│              │
│    │                │          │換現金，並已花用殆盡。    │              │
├──┼────────┼─────┼─────────────┼───────┤
│八  │九十四年十一月七│戌○○    │戌○○騎乘如附表一編號八所│刑法第三百二十│
│    │日上午九時五十分│丑○○    │示竊得之車牌號碼ＦＳ八－三│五條第一項之普│
│    │許，在南投縣南投│          │三三號重型機車、搭載丑○○│通搶奪罪。    │
│    │市○○道路往南投│          │，自後方接近，乘車牌號碼Ｆ│              │
│    │方向距離南崗大橋│          │Ｓ二－四○五號重型機車之後│              │
│    │六百公尺處。    │          │座乘客壬○不及防備之際，推│              │
│    │                │          │由丑○○徒手搶奪壬○手持之│              │
│    │                │          │皮包一個，內有臺灣中小企業│              │
│    │                │          │銀行存摺一本、印章一顆、國│              │
│    │                │          │民身分證一張、健保卡一張、│              │
│    │                │          │鑰匙一串、戶口名簿一本、Ｂ│              │
│    │                │          │ＥＮＱ牌行動電話一支。陳天│              │
│    │                │          │來將搶得之ＢＥＮＱ牌行動電│              │
│    │                │          │話持至位於彰化縣彰化市彰南│              │
│    │                │          │路一段二三三號丙○○所經營│              │
│    │                │          │之尋易通信行，以一百元之價│              │
│    │                │          │格，出售予不知情之丙○○，│              │
│    │                │          │變換現金後，已花用殆盡，其│              │
│    │                │          │餘物品則已丟棄。          │              │
├──┼────────┼─────┼─────────────┼───────┤
│九  │九十四年十一月七│戌○○    │戌○○騎乘如附表一編號八所│刑法第三百二十│
│    │日上午十一時十分│丑○○    │示竊得之車牌號碼ＦＳ八－三│五條第一項之普│
│    │許，在南投縣竹山│          │三三號重型機車、搭載丑○○│通搶奪罪。    │
│    │鎮○○路○段一七│          │，自後方接近，乘黃○不及防│              │
│    │八八號前。      │          │備之際，推由丑○○徒手搶奪│              │
│    │                │          │黃○掛在頸部之金項鍊一條（│              │
│    │                │          │價值約一萬六千元）。金項鍊│              │
│    │                │          │經出售變換現金，並已花用殆│              │
│    │                │          │盡。                      │              │
├──┼────────┼─────┼─────────────┼───────┤
│十  │九十四年十一月七│戌○○    │戌○○騎乘如附表一編號九所│刑法第三百二十│
│    │日下午二時許，在│          │示竊得之車牌號碼ＪＱＯ－六│五條第一項之普│
│    │彰化縣秀水鄉番花│          │七○號重型機車，自後方接近│通搶奪罪。    │
│    │路一八三號前。  │          │，乘Ｊ○○○不及防備之際，│              │
│    │                │          │徒手搶奪Ｊ○○○掛在頸部之│              │
│    │                │          │金項鍊一條（價值約五千元）│              │
│    │                │          │。金項鍊經出售變換現金，並│              │
│    │                │          │已花用殆盡。              │              │
├──┼────────┼─────┼─────────────┼───────┤
│十一│九十四年十一月八│戌○○    │戌○○、丑○○分別騎乘如附│刑法第三百二十│
│    │日上午十一時三十│丑○○    │表一編號十、十一所示竊得之│五條第一項之普│
│    │五分許，在彰化縣│          │車牌號碼ＦＺＬ－一九七號重│通搶奪罪。    │
│    │彰化市卦山里卦山│          │型機車、ＰＹ五－○九三號重│              │
│    │路十三號前。    │          │型機車，自後方接近，乘車牌│              │
│    │                │          │號碼ＴＰＪ－五一七號重型機│              │
│    │                │          │車之後座乘客辛○○不及防備│              │
│    │                │          │之際，推由丑○○徒手搶奪施│              │
│    │                │          │玉滿手持之皮包一個，內有國│              │
│    │                │          │民身分證、駕駛執照、行車執│              │
│    │                │          │照、強制汽車責任保險卡、家│              │
│    │                │          │樂福卡各一張、健保卡四張、│              │
│    │                │          │玉山銀行信用卡二張、大霸牌│              │
│    │                │          │行動電話一支、現金五百元。│              │
│    │                │          │現金已花用殆盡，其餘物品則│              │
│    │                │          │已丟棄。                  │              │
├──┼────────┼─────┼─────────────┼───────┤
│十二│九十四年十一月十│戌○○    │戌○○騎乘竊得之車牌號碼不│刑法第三百二十│
│    │日上午七時許，在│          │詳機車，自後方接近，乘陳飛│五條第一項之普│
│    │彰化縣和美鎮美寮│          │霞騎乘腳踏車不及防備之際，│通搶奪罪。    │
│    │路二段二九三號前│          │徒手搶奪宇○○置放在腳踏車│              │
│    │。              │          │車籃內之皮包一個，內有現金│              │
│    │                │          │五百元、ＢＩＲＤ牌行動電話│              │
│    │                │          │一支。現金已花用殆盡，其餘│              │
│    │                │          │物品則已丟棄。            │              │
├──┼────────┼─────┼─────────────┼───────┤
│十三│九十四年十一月十│戌○○    │戌○○騎乘竊得之車牌號碼不│刑法第三百二十│
│    │二日下午三時五十│          │詳機車，自後方接近，乘車牌│五條第一項之普│
│    │分許，在彰化縣和│          │號碼ＫＶＧ－一八三號重型機│通搶奪罪。    │
│    │美鎮○○路○段一│          │車之後座乘客地○○○不及防│              │
│    │巷內。          │          │備之際，徒手搶奪地○○○掛│              │
│    │                │          │在頸部之金項鍊一條（價值約│              │
│    │                │          │五千元）。金項鍊經出售變換│              │
│    │                │          │現金，並已花用殆盡。      │              │
├──┼────────┼─────┼─────────────┼───────┤
│十四│九十四年十一月十│戌○○    │戌○○騎乘如附表一編號十四│刑法第三百二十│
│    │四日中午十二時十│          │所示竊得之車牌號碼Ｇ三Ｙ－│五條第三項之普│
│    │五分許，在彰化縣│          │八八七號重型機車，自後方接│通搶奪未遂罪。│
│    │溪湖鎮○○街三三│          │近，乘Ｃ○騎乘機車不及防備│              │
│    │八號前。        │          │之際，徒手搶奪Ｃ○掛在頸部│              │
│    │                │          │之金項鍊一條，惟未得逞。  │              │
├──┼────────┼─────┼─────────────┼───────┤
│十五│九十四年十一月十│戌○○    │戌○○騎乘如附表一編號十四│刑法第三百二十│
│    │四日下午三時許，│          │所示竊得之車牌號碼Ｇ三Ｙ－│五條第一項之普│
│    │在臺中縣中里市大│          │八八七號重型機車，自後方接│通搶奪罪。    │
│    │衛路六之二號前。│          │近，乘Ｋ○○○不及防備之際│              │
│    │                │          │，徒手搶奪Ｋ○○○背於左肩│              │
│    │                │          │上之皮包一個，內有現金二萬│              │
│    │                │          │四千元、行動電話一支、荷蘭│              │
│    │                │          │銀行信用卡一張。現金已花用│              │
│    │                │          │殆盡，其餘物品則已丟棄。  │              │
├──┼────────┼─────┼─────────────┼───────┤
│十六│九十四年十一月十│戌○○    │戌○○騎乘竊得之車牌號碼不│刑法第三百二十│
│    │七上午十時五分許│          │詳機車，自後方接近，乘巫秀│五條第一項之普│
│    │，在彰化縣和美鎮│          │鳳騎乘腳踏車不及防備之際，│通搶奪罪。    │
│    │忠孝路二二三號前│          │徒手搶奪丁○○置放在腳踏車│              │
│    │。              │          │車籃內之皮包一個，內有現金│              │
│    │                │          │六百元、Ｋ金項鍊一條（價值│              │
│    │                │          │約二千元）、亞洲信託信用卡│              │
│    │                │          │、富邦銀行信用卡、華南銀行│              │
│    │                │          │提款卡、國民身分證、汽車行│              │
│    │                │          │照、汽車駕照、機車駕照各一│              │
│    │                │          │張、郵局存摺一本、印章一顆│              │
│    │                │          │。現金已花用殆盡，其餘物品│              │
│    │                │          │則已丟棄。                │              │
│    │                │          │                          │              │
├──┼────────┼─────┼─────────────┼───────┤
│十七│九十四年十一月十│戌○○    │戌○○騎乘如附表一編號十五│刑法第三百二十│
│    │七日下午四時三十│          │所示竊得之車牌號碼ＪＲＭ－│五條第一項之普│
│    │五分許，在彰化縣│          │○三九號重型機車，自後方接│通搶奪罪。    │
│    │線西鄉○○路三八│          │近，乘銓珮雯不及防備之際，│              │
│    │之一號前。      │          │徒手搶奪銓珮雯背於左側身上│              │
│    │                │          │之皮包一個，內有ＮＯＫＩＡ│              │
│    │                │          │牌行動電話一支、現金八千元│              │
│    │                │          │、合作金庫提款卡、國民身分│              │
│    │                │          │證、健保卡、黃輝旺所有之國│              │
│    │                │          │民身分證、健保卡各一張、印│              │
│    │                │          │章二顆。現金已花用殆盡，其│              │
│    │                │          │餘物品則已丟棄。          │              │
├──┼────────┼─────┼─────────────┼───────┤
│十八│九十四年十一月十│戌○○    │戌○○騎乘竊得之車牌號碼不│刑法第三百二十│
│    │八日下午三時二十│          │詳機車，自後方接近，乘田秋│五條第一項之普│
│    │分許，在彰化縣花│          │美不及防備之際，徒手搶奪田│通搶奪罪。    │
│    │壇鄉○○村○○路│          │秋美手持之皮包一個，內有現│              │
│    │三段三一二號前。│          │金二千元、不詳廠牌行動電話│              │
│    │                │          │一支、國民身分證一張、女用│              │
│    │                │          │衣服一件。現金已花用殆盡，│              │
│    │                │          │其餘物品則已丟棄。        │              │
├──┼────────┼─────┼─────────────┼───────┤
│十九│九十四年十一月二│戌○○    │戌○○騎乘如附表一編號十六│刑法第三百二十│
│    │十日上午十時三十│          │所示竊得之車牌號碼ＯＷＮ－│五條第一項之普│
│    │五分許，在彰化縣│          │二六二號重型機車，自後方接│通搶奪罪。    │
│    │花壇鄉白沙村彰員│          │近，乘未○○不及防備之際，│              │
│    │路一段八七號前。│          │徒手搶奪未○○掛在頸部之金│              │
│    │                │          │項鍊一條（價值約一萬五千元│              │
│    │                │          │）。金項鍊經出售變換現金，│              │
│    │                │          │並已花用殆盡。            │              │
├──┼────────┼─────┼─────────────┼───────┤
│二十│九十四年十一月二│戌○○    │戌○○騎乘如附表一編號十六│刑法第三百二十│
│    │十一日上午八時十│          │所示竊得之車牌號碼ＯＷＮ－│五條第一項之普│
│    │五分許，在彰化縣│          │二六二號重型機車，自後方接│通搶奪罪。    │
│    │彰化市大庄里中山│          │近，乘Ｆ○○不及防備之際，│              │
│    │路三段四一○巷三│          │徒手搶奪Ｆ○○背於左肩之皮│              │
│    │二五弄五號前。  │          │包一個，內有現金五萬三千四│              │
│    │                │          │百元、國民身分證二張、健保│              │
│    │                │          │卡一張、提款卡二張。現金已│              │
│    │                │          │花用殆盡，其餘物品則已丟棄│              │
│    │                │          │。                        │              │
├──┼────────┼─────┼─────────────┼───────┤
│二一│九十四年十一月二│戌○○    │戌○○騎乘如附表一編號十七│刑法第三百二十│
│    │十九日上午八時十│          │所示竊得之車牌號碼ＰＵＴ－│五條第一項之普│
│    │分許，在臺中縣沙│          │二五三號重型機車，自後方接│通搶奪罪。    │
│    │鹿鎮○○路○段五│          │近，乘天○○騎乘腳踏車不及│              │
│    │六六巷內。      │          │防備之際，徒手搶奪天○○置│              │
│    │                │          │放在腳踏車車籃內之皮包一個│              │
│    │                │          │，內有ＭＯＴＯＲＯＬＡ牌行│              │
│    │                │          │動電話一支、駕駛執照、學生│              │
│    │                │          │證各一張、鉛筆盒、手機袋、│              │
│    │                │          │粉紅色小皮包各一個。戌○○│              │
│    │                │          │將搶得之ＭＯＴＯＲＯＬＡ牌│              │
│    │                │          │行動電話，以一千元之價格，│              │
│    │                │          │出售予姓名年籍不詳綽號「阿│              │
│    │                │          │明」之人，變換現金後，已花│              │
│    │                │          │用殆盡；駕駛執照、學生證，│              │
│    │                │          │均已丟棄；鉛筆盒、手機袋、│              │
│    │                │          │粉紅色小皮包，則經警查獲扣│              │
│    │                │          │案（均經警發還天○○）。  │              │
├──┼────────┼─────┼─────────────┼───────┤
│二二│九十四年十一月二│戌○○    │戌○○騎乘如附表一編號十七│刑法第三百二十│
│    │十九日中午十二時│          │所示竊得之車牌號碼ＰＵＴ－│五條第一項之普│
│    │十分許，在彰化縣│          │二五三號重型機車，自後方接│通搶奪罪。    │
│    │員林鎮中東里山腳│          │近，乘宙○○○不及防備之際│              │
│    │路五段十二號前。│          │，徒手搶奪宙○○○手持之皮│              │
│    │                │          │包一個，內有現金七千一百元│              │
│    │                │          │均經警查獲扣案（均經警發還│              │
│    │                │          │宙○○○）。              │              │
└──┴────────┴─────┴─────────────┴───────┘


司法院資訊處製作；財團法人民間司法改革基金會備份。
